臺灣板橋地方法院刑事判決　　　　　　100年度智簡上字第2號
上　訴　人　臺灣板橋地方法院檢察署檢察官
被　　　告　張軒宇
上列上訴人因被告違反商標法案件，因告訴人不服本院99年度智
簡字第130 號於中華民國100 年1 月31日所為之第一審簡易判決
（起訴案號：99年度偵字第10540 號）聲請上訴，經上訴人提起
上訴，本院管轄第二審之合議庭判決如下︰
    主  文
原判決撤銷。
張軒宇犯商標法第八十二條之非法販賣侵害商標權之商品罪，累
犯，處拘役伍拾伍日，如易科罰金，以新臺幣壹仟元折算壹日，
扣案如附表所示之仿冒商標商品均沒收。
    事  實
一、張軒宇前因於民國94年10月11日、同年12月11及22日分別犯
    行使偽造私文書罪，經臺灣士林地方法院以該院96年度士簡
    字第900 號刑事簡易判決分別判處有期徒刑二月、三月，減
    為一月、一月又十五日，並定其應執行刑為有期徒刑三月，
    如易科罰金，以銀元三百元折算一日，於97年2 月4 日確定
    ，並於同年3 月19日易科罰金執行完畢。
二、張軒宇前曾於賓士汽車南港維修廠工作，明知附表所示之各
    該「AMG 」、「MERCEDES-BENZ 」文字及賓士商標圖樣（下
    通稱賓士商標），均係由德國商戴姆勒股份有限公司（下稱
    賓士公司）向經濟部智慧財產局申請註冊核准登記，取得商
    標專用權，指定使用於汽車零組件等之相關商品上，嗣其離
    職後，在臺北縣（現改制為新北市）三重市○○街25 9號開
    設「歐得汽車」商店，並同時在「YAHOO 奇摩拍賣」網站以
    「amg300club」帳號開設「oRdeR 汽車精品生活館」賣場，
    販售汽車零件，於98年6 月間某日，明知至其店內兜售使用
    賓士商標商品之姓名不詳之何姓成年男子所兜售之該等商品
    ，均係未經賓士公司同意使用賓士商標之仿冒商品，竟仍基
    於購入該等仿冒賓士商標商品販賣之犯意，以每件各為新臺
    幣（下同）900 元至3,800 元不等之價格，向何姓男子購入
    含附表在內之仿冒賓士商標商品後，自同年10月20日起，除
    在店內陳列販售該等仿冒賓士商標商品外，並同時透過網際
    網路刊登上開商品相片至其上開網站賣場以網路陳列方式販
    賣，至99年2 月11日為警查獲前，以上開方式，共約販售十
    餘件仿冒賓士商標商品。嗣為員警執行網路巡邏發覺，由警
    於99年2 月11日持搜索票至其「歐得汽車」店內搜索，並查
    獲如附表所示之仿冒賓士商標商品，始察知上情。
三、案經德國商戴姆勒股份有限公司告訴內政部警政署保安警察
    第二總隊第一大隊第三中隊報告臺灣板橋地方法院檢察署檢
    察官偵查起訴。
    理  由
一、本案認定被告有罪之證據方法，計有以下之供述及非供述證
    據：(1)被告於警詢、偵訊及審理中之自白、(2)就附表所示商
    品鑑定為仿冒商標商品之鑑定報告、(3)附表所示之各該商標
    之商標註冊資料、(4)被告於網站上刊登販售附表所示之各該
    商品之網頁資料、(5)扣案如附表所示之扣案物暨扣押物清單
    與其採證照片。經查，皆未有實施刑事訴訟程序之公務員因
    違背法定程序取得該等證據方法之情形，茲就各該證據係有
    證據能力之理由及確經合法調查之程序，分述如下：
  (一)上開(2)所示之鑑定報告，被告對其證據能力並不爭執，同意
    作為證據，依刑事訴訟法第159 條之5 第1 項規定，該供述
    證據有證據能力，並經本院提示供被告答辯，而經合法調查
    ，自得為本院判斷之依據。
  (二)上開(3)所示之商標註冊資料，查係屬公務機關製作之公告資
    料，顯無不可信之情形，依刑事訴訟法第159 條之4 第1 款
    規定，有證據能力，並經本院提示供被告答辯，而經合法調
    查，自得為本院判斷之依據。
  (三)上開(1)所示之被告就本案犯罪事實之自白，查無刑事訴訟法
    第156 條第1 項、第158 條之2 規定情形，且與本院依法調
    查所得事實相符，自得援引被告之自白為認定其有罪之證據
    。
  (三)上開(4)至(5)所示之文書資料及扣案物，查分屬使用網路之網
    頁紀錄資料、查獲物品，查均非屬供述證據之性質，且為員
    警依法取得，自均有證據能力，且經本院於審理中提示供被
    告為答辯，而經合法調查，自得為本院判斷之依據。
二、上開犯罪事實，業據被告於警詢、偵訊及審理中均坦承不諱
    ，並有附表所示之各該商標之商標註冊資料、及各該商品確
    屬仿冒商標商品之鑑定報告在卷可查，並有該等商品查扣在
    案，堪認被告上開具任意性自白，係與事實相符，是本案事
    證明確，被告犯行，堪能認定，應予依法論科。
三、本案被告張軒宇有事實欄二所示之該犯罪行為，已如前證，
    茲就其犯行，論罪如下：
  (一)被告就其如事實欄二所為，核其所為，係犯商標法第八十二
    條之非法販賣侵害商標權之商品罪。又被告為販賣該等仿冒
    商品而陳列該等商品之該低度行為，為其販賣之高度行為所
    吸收，不另論罪。又按於刪除連續犯規定後，苟行為人主觀
    上基於單一之犯意，以數個舉動接續進行，而侵害同一法益
    ，在時間、空間上有密切關係，依一般社會健全觀念，難以
    強行分開，在刑法評價上，以視為數個舉動之接續實行，合
    為包括之一行為予以評價，較為合理，於此情形，即得依接
    續犯論以包括之一罪。否則，如係分別起意，則仍依數罪併
    合處罰，方符立法本旨（最高法院99年度第五次刑事庭會議
    決議要旨參照）。查以，本案依卷內資料，被告係於購入含
    附表在內之該等仿冒商標商品後，即以店面陳列及網路刊登
    之方式，販賣其所販入之該等仿冒商標商品行為，而該等商
    品均係仿冒賓士商標之商品，是應可認被告係欲以店面陳列
    及網路刊登之該概括陳列及刊登方式，將其販入之該等商品
    接續賣出，依上開說明，自非不得依接續犯論以包括之一罪
    。又被告受有如事實欄一所示之犯罪科刑暨執行紀錄，有臺
    灣高等法院被告前案紀錄表一份在卷可憑，其受有期徒刑之
    執行完畢後，五年以內故意再犯本案有期徒刑以上之罪，構
    成累犯，應依刑法第47條第1 項之規定加重其刑。
  (二)上訴意旨雖以原審就被告販賣行為未依數罪論處而論以集合
    犯係有違誤為由提起上訴，惟本件除檢察官起訴書即請求論
    以集合犯外，依上開所述，本件縱不認屬集合犯，依本案事
    實，仍非不得以接續犯論，是公訴人此部分上訴理由顯難採
    認；又上訴理由以原起訴書已請求量刑七月、被告未履行與
    告訴人和解條件、被告係累犯應依加重本刑至二分之一，且
    有他案無累犯被告觸犯本條項之罪即已遭判處與原審相同刑
    度，認原審量刑過輕，惟原審量刑已經考量被告犯後坦承犯
    行，並斟酌其所販賣之仿冒商標商品之時間、數量及所獲利
    益非鉅，並考量被告雖未與告訴人達成和解，惟已支付部分
    賠償金予告訴人等之事實，此外，被告雖屬累犯，惟累犯加
    重其刑之規定，該加重僅為最高度之規定，並無最低度之限
    制，法院於本刑二分之一以下範圍內，如何加重，本有自由
    裁量之權（參見最高法院47年台上字第1004號判例要旨），
    而個別案件之情節，依各該案件事實，均有差異，是就相同
    罪名案件，如二者事實情節有異，自無累犯被告刑度必較非
    累犯刑度為重之必然結果，是上訴意旨以上開理由認原審量
    刑過輕，尚難採認。原審認定事實適用法律，雖查無違誤，
    惟本案原審判決後，被告已與告訴達成和解，賠償告訴人相
    當之金額並協助告訴人查緝仿冒商品，而經告訴人到庭請求
    能撤銷原審判決改判處較輕之刑，此部分為原審判決當時，
    所未能審究之事實，而本件告訴人既願寬宥被告，並請求量
    處輕刑，是就原審量刑事由中若除去原審審酌之未和解之要
    素（或再加入已經和解之要素），就原審量刑自無不可予被
    告輕刑之餘地，茲撤銷原審判決，如主文第一項所示。
  (三)爰審酌被告侵害他人之商標權，影響註冊商標商品之商譽，
    對商標權人造成損害，且對市場競爭秩序產生危害，兼衡其
    使用仿冒商標之期間、暨其犯罪之動機、目的、手段、所得
    利益、造成損害及犯後與告訴人達成和解等一切情狀，量處
    如主文第二項所示之刑，並諭知易科罰金之折算標準，以示
    懲儆。另扣案如附表所示之仿冒商標商品，係被告犯商標法
    第82條之罪所陳列販賣之商品，依同法第83條規定，均應沒
    收之。
據上論斷，應依刑事訴訟法第455 條之1 第1 項、第3 項、第36
9 條第1 項前段、第364 條、第299 條第1 項前段，商標法第82
條、第83條，刑法第11條前段、第47條第1 項、第41條第1 項前
段，判決如主文。
本案經檢察官林慈雁到庭執行職務。
中    華    民    國    100     年    5   月    30    日
                  刑事第四庭  審判長法  官  侯志融
                                    法  官  黃繼瑜
                                    法  官  陳世旻
以上正本證明與原本無異
不得上訴。
                                    書記官  梁福建
中    華    民    國   100    年    6     月    10    日
┌───────────────────────────────────────┐
│附表：本案查獲扣案物                                                          │
├──┬─────────┬───┬──────────────────────┤
│編號│名稱              │數量  │遭仿冒使用之註冊商標                        │
├──┼─────────┼───┼──────────────────────┤
│ 一 │賓士門栓          │二支  │第45840號註冊商標                           │
├──┼─────────┼───┼──────────────────────┤
│ 二 │AMG門栓           │四支  │第0000000號註冊商標                         │
├──┼─────────┼───┼──────────────────────┤
│ 三 │賓士拉環          │八只  │第45840號註冊商標                           │
├──┼─────────┼───┼──────────────────────┤
│ 四 │AMG尾飾管         │四支  │第45840號、第45839號註冊商標                │
├──┼─────────┼───┼──────────────────────┤
│ 五 │AMG輪圈蓋         │二個  │第0000000號、第45839號註冊商標              │
├──┼─────────┼───┼──────────────────────┤
│ 六 │賓士鑰匙圈皮套    │三個  │第45840號、第45839號註冊商標                │
├──┼─────────┼───┼──────────────────────┤
│ 七 │AMG冷光煞車踏板   │四片  │第0000000號註冊商標                         │
├──┼─────────┼───┼──────────────────────┤
│ 八 │AMG冷光迎賓踏板   │八片  │第0000000號註冊商標                         │
├──┼─────────┼───┼──────────────────────┤
│ 九 │賓士水箱護罩      │六個  │第45840號、第45839號註冊商標                │
├──┼─────────┼───┼──────────────────────┤
│ 十 │AMG鋁合金鋼圈     │四個  │第0000000號註冊商標                         │
├──┼─────────┼───┼──────────────────────┤
│ 十一 │AMG地毯           │一個  │第0000000號註冊商標                         │
└──┴─────────┴───┴──────────────────────┘
以上正本證明與原本無異
如不服本判決應於送達後10日內向本院提出上訴狀
                                書記官  梁福建
中    華    民    國   100    年    5     月    30    日
附錄：
商標法
第   81    條
未得商標權人或團體商標權人同意，有下列情形之一者，處三年
以下有期徒刑、拘役或科或併科新臺幣二十萬元以下罰金：
一、於同一商品或服務，使用相同之註冊商標或團體商標者。
二、於類似之商品或服務，使用相同之註冊商標或團體商標，有
    致相關消費者混淆誤認之虞者。
三、於同一或類似之商品或服務，使用近似於其註冊商標或團體
    商標之商標，有致相關消費者混淆誤認之虞者。
第   82    條
明知為前條商品而販賣、意圖販賣而陳列、輸出或輸入者，處一
年以下有期徒刑、拘役或科或併科新臺幣五萬元以下罰金。
第   83    條
犯前二條之罪所製造、販賣、陳列、輸出或輸入之商品，或所提
供於服務使用之物品或文書，不問屬於犯人與否，沒收之。